臺灣板橋地方法院刑事判決　　　　　　　　　　　　九十一年度易字第二五六一號
　　公　訴　人　臺灣板橋地方法院檢察署檢察官
　　被　　　告　乙○○　女　三.
右列被告因違反著作權法等案件，經檢察官提起公訴（九十一年度偵字第一三八三七
號），本院判決如左：
    主  文
乙○○連續以明知為侵害著作權之物，意圖營利而交付之方法侵害他人之著作權，處
有期徒刑肆月，如易科罰金，以參佰元折算壹日。
扣案如附表三(一)所示仿冒「GAME BOY合卡」之遊戲卡匣拾柒片（均含包裝盒、收容盒
）、如附表三(二)所示仿冒「GAME BOY單卡」之遊戲卡匣捌拾參片（均含包裝盒、收容
盒、說明書）、如附表三(三)所示之仿冒甲○○遊戲卡匣肆拾肆個、看板壹塊均沒收。
    事  實
一、乙○○明知如附表一所示之商標圖樣，係日商甲○○股份有限公司（以下簡稱甲
    ○○公司）向經濟部中央標準局（現改制為智慧財產局）申請註冊取得商標專用
    權，指定使用於電視遊樂器程式遊戲光碟片及卡匣等商品，現皆仍於商標專用權
    期間內（註冊號數、專用期間、指定使用商品分類等均詳附表一），未經甲○○
    公司之同意或授權，不得於同一商品或類似商品，使用相同或近似之商標圖樣；
    亦明知如附表二(一)所示之電腦程式著作，均係甲○○公司依民國（下同）七十四
    年七月十日修正公布之舊著作權法第十七條規定，申請著作權註冊而取得著作權
    執照，現仍於權利期間內，受我國著作權法保護之著作（執照字號、權利期間詳
    附表二(一)），且附表二(二)所示之電腦程式著作，均係甲○○公司依現行著作權法
    第四條第一款之規定享有著作權，受我國著作權法保護之著作（在日本及我國之
    發行日期詳附表二(二)），未經甲○○公司之同意或授權，不得意圖營利而交付侵
    害上開著作權之重製物。詎乙○○竟基於販賣仿冒商標商品及意圖營利而交付侵
    害著作權物之概括犯意，明知不詳年籍姓名之成年男子向其兜售之遊戲卡匣，或
    係意圖欺騙他人而在卡匣、包裝盒、說明書上使用相同或近似於附表一所示商標
    圖樣之仿冒商標商品，或係內含有未經甲○○公司之同意或授權而擅自重製如附
    表二所示電腦程式著作之侵害著作權重製物（各遊戲卡匣所侵害之商標專用權及
    著作權詳如附表三），且該仿冒之遊戲卡匣中，「GAME BOY合卡」及「GAME BOY
    單卡」經由遊戲主機（即GAME BOY遊戲機）之執行，在遊戲主機螢幕上均會顯示
    附表一編號一所示之甲○○商標圖樣（空機運轉時則不會顯示該商標圖樣），仍
    自九十一年四月間起，在臺北縣板橋市南雅夜市附近，多次向該名男子以「GAME
    BOY合卡」每片新臺幣（下同）三百元、「GAME BOY單卡」每片九十元至二百元
    、甲○○遊戲卡匣每個九十元至一百二十元不等之價格買入，並自九十一年四月
    起至同年七月二十五日晚間十時許止，在臺北縣板橋市○○○路三十三號（南雅
    夜市內）前設攤陳列上開仿冒之遊戲卡匣供人選購，以「GAME BOY合卡」每片四
    百五十元、「GAME BOY單卡」每片一百五十元至三百五十元、甲○○遊戲卡匣每
    個一百五十元至三百元不等之價格，多次販賣並交付予不特定之人牟利。嗣於九
    十一年七月二十五日晚間十時許，為警於上址查獲，並扣得如附表三(一)所示之仿
    冒「GAME BOY合卡」十七片（均含包裝盒、收容盒）、如附表三(二)所示之仿冒「
    GAME BOY單卡」八十三片（均含包裝盒、收容盒、說明書）、如附表三(三)所示之
    仿冒甲○○遊戲卡匣四十四個，以及乙○○所有之看板一塊（起訴書漏未列載）
    等物。
二、案經甲○○公司（委由廖國昌律師）訴由內政部警政署保安警察第二總隊第二大
    隊第三中隊報請臺灣板橋地方法院檢察署檢察官偵查起訴。
    理  由
一、右揭事實，業據被告乙○○於本院審理時坦白承認，核與告訴人甲○○公司之代
    理人廖國昌律師所指訴之情節相符，復有查獲當時之現場照片二幀附卷可稽，及
    扣案仿冒之遊戲卡匣計一百四十四片（個）、看板一塊等可資佐證，足認被告上
    開自白，核與事實相符。又附表一所示之商標圖樣，均由告訴人甲○○公司享有
    商標專用權，指定使用於電視遊樂器程式遊戲光碟片及卡匣等商品，且現皆仍於
    商標專用權期間內，此有商標註冊證、經濟部智慧財產局商標檢索資料計十二紙
    在卷足憑；而附表二(一)所示之電腦程式著作，均係告訴人甲○○公司依七十四年
    七月十日修正公布之舊著作權法第十七條規定，申請著作權註冊而取得著作權執
    照，現仍於權利期間內，有內政部著作權執照九紙附卷足憑；附表二(二)所示之電
    腦程式著作，均係告訴人甲○○公司於該附表所示之發行日期，在我國管轄區域
    內首次或與日本同步發行，且日本著作權法對於我國人民之著作，亦有互惠保護
    之明文規定，此有進口報單、統一發票、商品廣告數紙，以及日本著作權法第六
    條之原文及譯文一份在卷可按，而衡諸我國使用該等電腦程式著作之人口比例、
    市場上盜版品盛行之生態、規模、產品生命週期長短等因素，應認其散布之數量
    均已達得以滿足公眾合理需求之程度，是依現行著作權法第四條第一款之規定，
    上開著作均受我國著作權法之保護，實無疑義。再扣案之仿冒遊戲卡匣，其包裝
    盒、說明書及卡匣上確有如附表三所示使用相同或近似於附表一所列商標圖樣，
    足以與真品相混淆之事實，已據本院調取全部扣案物品勘驗屬實；而扣案遊戲卡
    匣確有如附表三所示侵害著作權之事實，及扣案「GAME BOY合卡」、「GAME BOY
    單卡」經由遊戲主機（即GAME BOY遊戲機）之執行，在遊戲主機螢幕上均會顯示
    附表一編號一所示之甲○○商標圖樣，空機運轉時則不會顯示該商標圖樣等情，
    亦經本院於九十一年十月十七日訊問時，當庭以告訴代理人所提供之GAME BOY遊
    戲主機，隨機取樣扣案「口袋怪獸水晶版」（GAME BOY單卡）及「GAME COLOR
    44 IN 1」（GAME BOY合卡）進行勘驗無訛，並製作勘驗筆錄一份附卷可稽。復
    以扣案之仿冒遊戲卡匣，其真品之市價均在八百元以上，此業據告訴代理人陳明
    在卷，而被告竟以九十元至三百元之低價購入，其明知該等卡匣均係仿冒盜版之
    商品，亦屬灼然。綜上所述，本件事證明確，被告犯行堪以認定。
二、按商標之使用，係指為行銷之目的，將商標使用於商品或其包裝、容器、標帖、
    說明書、價目表或其他類似物件上，而持有、陳列或散布，商標法第六條第一項
    定有明文；而透過電磁作用，如以遊樂器、光碟機、電腦主機之操作為媒介，始
    於電視、電腦或遊戲機螢幕上出現商標圖樣者，其標示型態足使一般商品購買人
    認識其表彰商品之來源者，解釋上應認屬於商標法第六條第一項之所規範之「其
    他類似物件」之範疇。核被告所為，係犯商標法第六十三條之販賣仿冒商標商品
    罪、著作權法第九十三條第三款、第八十七條第二款以明知為侵害著作權之物，
    意圖營利而交付之方法侵害他人之著作權罪；其意圖販賣而陳列仿冒商標商品、
    意圖散布而陳列侵害著作權物之低度行為，應分別為販賣仿冒商標商品、意圖營
    利而交付侵害著作權物之高度行為所吸收，不另論罪。又被告先後多次販賣仿冒
    商標商品及侵害他人著作權犯行，均係時間緊接，所犯為構成要件相同之罪名，
    顯係基於概括犯意反覆為之，均為連續犯，應各依刑法第五十六條之規定以一罪
    論，並均加重其刑。又被告以一行為同時犯商標法第六十三條及著作權法第九十
    三條第三款之罪，同時侵害告訴人甲○○公司之商標專用權及著作權等數法益，
    為想像競合犯，應依刑法第五十五條規定，從較重之著作權法第九十三條第三款
    規定處斷。爰審酌被告之牟利動機、犯罪手段、販賣之數量、期間、所獲得之利
    益、對於商標專用權人及著作權人造成之損害非輕，且販賣仿冒之盜版品對於社
    會交易秩序及我國保護智慧財產權之國際形象影響非淺，惟犯後坦承犯行，態度
    尚稱良好等一切情狀，量處如主文所示之刑，並諭知易科罰金之折算標準。扣案
    如附表三(一)所示之仿冒「GAME BOY合卡」十七片（均含包裝盒、收容盒）、如附
    表三(二)所示之仿冒「GAME BOY單卡」八十三片（均含包裝盒、收容盒、說明書）
    、如附表三(三)編號十五所示之甲○○遊戲卡匣一個，均係被告販賣之仿冒商標商
    品，應依商標法第六十四條規定沒收之；如附表三(三)編號一至十四所示之甲○○
    遊戲卡匣四十三個及看板一塊，均係被告所有供其犯罪所用之物，業據被告陳明
    在卷，爰併依刑法第三十八條第一項第二款規定宣告沒收。
據上論斷，應依刑事訴訟法第二百九十九條第一項前段，商標法第六十三條、第六十
四條，著作權法第八十七條第二款、第九十三條第三款，刑法第十一條前段、第五十
六條、第五十五條、第三十八條第一項第二款、第四十一條第一項前段，罰金罰鍰提
高標準條例第二條，判決如主文。
本案經檢察官謝宗甫到庭執行職務
中    華    民    國      九十一        年    十一    月    二十六      日
                                      臺灣板橋地方法院刑事第一庭
                                          審判長法  官  梁 宏 哲
                                                法  官  楊 千 儀
                                                法  官  劉 景 宜
右正本證明與原本無異。
如不服本判決，應於判決送達後十日內，向本院提出上訴狀。
                                                書記官  張 惠 芳
中    華    民    國      九十一        年    十一    月     二十六     日
附錄本案論罪科刑法條全文
商標法第六十三條
明知為前條商品而販賣、意圖販賣而陳列、輸出或輸入者，處一年以下有期徒刑、拘
役或科或併科新臺幣五萬元以下罰金。
著作權法第九十三條：
有左列情形之一者，處二年以下有期徒刑，得併科新臺幣十萬元以罰金：
一、侵害第十五條至第十七條規定之著作人格權者。
二、違反第七十條規定者。
三、以第八十七條各款方法之一侵害他人之著作權者。
著作權法第八十七條
有左列情形之一者，除本法另有規定外，視為侵害著作權或製版權：
一、以侵害著作人名譽之方法利用其著作者。
二、明知為侵害著作權或製版權之物而散布或意圖散布而陳列或持有或意圖營利而交
  　付者。
三、輸入未經著作財產權人或製版權人授權重製之重製物或製版物者。
四、未經著作財產權人同意而輸入著作原件或其重製物者。
五、明知係侵害電腦程式著作財產權之重製物而仍作為直接營利之使用。
